臺灣高等法院刑事裁定
109年度抗字第225號
抗  告  人
即  被  告  鄒智帆  



上列抗告人因贓物等案件，不服臺灣士林地方法院中華民國109
年1月10日裁定（108年度易字第585號），提起抗告，本院裁定
如下：
    主  文
抗告駁回。
    理  由
一、原裁定意旨略以：原審法院於民國108年11月20日以108年度
    易字第585號所為之第一審刑事判決，其正本已於108年11月
    25日送達至抗告人即被告鄒智帆位於基隆市○○區○○路000號
    之住處，因未獲會晤本人，已將該判決正本交與有辨別事理
    能力之受僱人即該社區管理中心陳國輝收受等情，有送達證
    書在卷可稽，依前開規定，上揭刑事判決正本於108年11月2
    5日即生合法送達之效力，是本案被告之上訴期間應自108年
    11月25日送達判決書之翌日起算10日，則被告上訴期間計至
    108年12月5日（星期四）即已屆滿，且該期間之末日復非星
    期日、紀念日或其他休息日，即被告至遲應於該日向本院提
    起上訴，方為合法，惟被告所提刑事上訴狀係於109年1月7
    日始遞由原審法院收受，此有被告所提刑事上訴狀上所蓋本
    院收狀日期戳印可稽，故被告本件上訴顯已逾越法定上訴期
    間，揆諸前開說明，其上訴違背法律上之程式，且無從補正
    ，應予駁回等語。
二、抗告意旨略以：本人因家裡住在社區大樓，所有住戶的信件
    都有管理員代收，但並不會通知前往取信，而是住戶自行前
    往，而那個時間剛好是我離家打工，並幫忙收取警方所需之
    情報與線報。本人因一時不察，不慎遭有心人利用、陷害，
    我深感悔悟，也決定改過並協助警方緝毒、查獲黑槍，本人
    與基市一分局偵查隊有密切的配合，並成功查獲好幾件毒品
    案、槍砲案，還有通報通緝犯也成功抓到了好幾位，希望可
    以給我改過的機會，能否給予緩刑的判決云云。
三、按上訴期間為10日，自送達判決後起算；原審法院認為上訴
    不合法律上之程式或法律上不應准許或其上訴權已經喪失者
    ，應以裁定駁回之。但其不合法律上之程式可補正者，應定
    期間先命補正。原審法院認為上訴不合法律上之程式者，應
    以裁定駁回之，刑事訴訟法第349條前段、第362條分別定有
    明文。又送達於應受送達人之住居所、事務所或營業所行之
    ；送達於住居所、事務所或營業所不獲會晤應受送達人者，
    得將文書付與有辨別事理能力之同居人或受僱人，刑事訴訟
    法第62條準用民事訴訟法第136條第1項前段、第137條第1項
    亦有明定。而受公寓大廈管理委員會僱用之管理員，其所服
    勞務包括為公寓大廈住戶接收文件者，性質上應屬全體住戶
    之受僱人，即與民事訴訟法第137條第1項規定之受僱人相當
    。郵政機關之郵差送達文書於住居所、事務所或營業所，不
    獲會晤應受送達人，而將文書付與上開公寓大廈管理員者，
    為合法送達。至該管理員何時將文書轉交應受送達人，對已
    生之合法送達效力不受影響（最高法院97年度台抗字第624
    號、97年度台抗字第757號刑事裁定意旨參照）。
四、經查：被告鄒智帆因贓物等案件，經原審法院於108年11月2
    0日以108年度易字第585號判決判處有期徒刑6月，該判決正
    本經郵務機關於108年11月25日送達至被告位於基隆市○○區○
    ○路000號之住所，並由有辨別事理能力之受僱人即該社區管
    理中心陳國輝收受等情，有送達證書在卷可稽（見108年度
    易字第585號卷第255頁），依前揭規定，自已發生合法送達
    之效力。又上訴期間為10日，自送達判決之翌日即108年11
    月26日起算，並依法院訴訟當事人在途期間標準第2條之規
    定，因被告之住所在基隆市信義區，而向原審法院為訴訟行
    為者，加計在途期間4日，計至108年12月9日（星期一，且
    非紀念日或其他休息日）即已屆滿（原審誤載為108年12月5
    日），然被告遲至109年1月7日始向原審提起第二審上訴，
    此有被告所提刑事上訴狀上原審法院收狀戳章在卷可憑（見
    108年度易字第585號卷第281頁），其之上訴顯已逾越上訴
    期間，且無從補正，依法自應駁回其上訴，原審法院因而駁
    回被告之上訴，經核認事用法並無違誤。抗告意旨雖以所有
    住戶的信件都有管理員代收，但並不會通知前往取信，而是
    住戶自行前往，而那個時間剛好是我離家打工，並幫忙收取
    警方所需之情報與線報云云，惟原審上開判決正本既已於10
    8年11月25日為送達，並付與有辨別事理能力之管理員，即
    已屬合法送達，其效力即等同交付本人，至受僱人即社區管
    理員已否轉交或何時將刑事判決轉交抗告人，對已生之合法
    送達效力，不發生影響，自不能據為其逾越上訴期間之正當
    理由。至被告抗告意旨其餘所述，均與本件原裁定所涉有關
    上訴逾期之判斷無涉，自難憑採。綜上，抗告人徒執前詞提
    起本件抗告，為無理由，應予駁回。
據上論斷，應依刑事訴訟法第412 條，裁定如主文。
中　　華　　民　　國　　109 　年　　2 　　月　　24　　日
                  刑事第八庭    審判長法　官  陳世宗
                                      法　官  吳勇毅
                                      法　官  呂寧莉
以上正本證明與原本無異。
不得再抗告。
                                      書記官  賴資旻
中　　華　　民　　國　　109 　年　　2 　　月　　24　　日